臺灣臺北地方法院民事裁定
111年度勞專調字第308號
聲  請  人  吳秉凡  
代  理  人  張耀天律師
相  對  人  晃誼科技股份有限公司

法定代理人  許福龍  
相  對  人  洪嘉臨即鉉嘉工程行

上列當事人間請求損害賠償事件，本院裁定如下：
    主  文
本件移送臺灣臺南地方法院。
    理  由
一、按訴之全部或一部，法院認為無管轄權者，依原告聲請或依
    職權以裁定移送於其管轄法院，民事訴法第28條第1項定有
    明文。又按勞動事件以勞工為原告者，由被告住所、居所、
    主營業所、主事務所所在地或原告之勞務提供地法院管轄；
    有關勞動事件之處理，依本法之規定；本法未規定者，適用
    民事訴訟法及強制執行法之規定，勞動事件法第6條第1項、
    第15條亦有明定。另因侵權行為涉訟者，得由行為地之法院
    管轄；共同訴訟之被告數人，其住所不在一法院管轄區域內
    者，各該住所地之法院俱有管轄權。但依第4條至前條規定
    有共同管轄法院者，由該法院管轄，民事訴訟法第15條第1
    項及第20條亦有分別規定。是以，共同訴訟之普通審判籍，
    僅於無同法第20條但書規定之共同特別審判籍時方有其適用
    ，反之，原告應向該共同特別審判籍所在地之法院起訴。
二、經查：
  ㈠本件聲請人主張相對人晃誼科技股份有限公司承攬台積電南
    科18廠之新建工程，並將其中風管安裝工程轉包相對人洪嘉
    臨即鉉嘉工程行，而聲請人受僱於鉉嘉工程行，並於民國11
    1年1月28日受指派前往位於臺南市○○區○○○路0號工地作業，
    因相對人均未於實施作業之場所張掛安全網，亦未於天花板
    處設置供施工人員得安全踩踏之踏板，致聲請人於1樓天花
    板實施風管安裝作業時，不慎從5公尺高處跌落著地，聲請
    人因而受有右肘脫位併尺骨鷹嘴突及橈骨頭骨折、右髖粉碎
    性骨折等傷害，為此爰依民法第184條第1項前段、第185條
    、第188條第1項規定，請求相對人負連帶損害賠償責任等語
    ，核係本於侵權行為之法律關係有所請求而涉訟，且為民事
    訴訟法第53條第1款之共同訴訟類型。
  ㈡又相對人2人營業所、主事務所住所地或住所地分別在臺北市
    信義區、臺中市，分屬不同法院轄區，然依聲請人起訴事實
    ，勞工勞務提供地及本件侵權行為發生地係在臺南市境內，
    揆諸上開說明，則相對人住所、營業所所在地法院此時對之
    均無管轄權，聲請人僅得向該共同訴訟特別審判籍法院起訴
    ，依勞動事件法第15條及民事訴訟法第20條但書之規定，本
    件自應由共同管轄法院即臺灣臺南地方法院管轄。茲聲請人
    向無管轄權之本院起訴，顯有違誤，爰依職權將本件移送於
    有管轄權之臺灣臺南地方法院。
中　　華　　民　　國　　111 　年　　11　　月　　8 　　日
                    勞動法庭    法　官　林瑋桓
以上正本係照原本作成。
如對本裁定抗告須於裁定送達後十日內向本院提出抗告狀，並繳
納抗告費新臺幣一千元。
中　　華　　民　　國　　111 　年　　11　　月　　8 　　日
                                書記官　江慧君